# 收入问题

提问人：zhs7403 时间：2015-10-23 14:36:33
陈老师，如下问题请教您
小贷公司逾期 90 天后，冲减已计应收利息的收入转表外，现在业务量减少，当期收入不够冲减，怎么办？个人理解会计估计变更，因此可以收入冲成负数，但似乎 14 号准则没有依据。请教您

回答人：chenyiwei
首先，“逾期 90 天后，冲减已计应收利息的收入转表外”是原先《金融企业会计制度》下的处理方法，但与新准则下金融资产减值的相关规定是不一致的。不建议在新准则下继续沿用该方法，即在期末将该金融资产（贷款和应收款项）的账面价值减记到未来可收回金额的现值，差额确认减值损失。
如果在原制度下遇到这种情况，则你的理解“会计估计变更，因此可以收入冲成负数”应是合理的。